【裁判字號】    91,易,2933
【裁判日期】    920225
【裁判案由】    竊盜等
【裁判全文】
臺灣板橋地方法院刑事判決                        九十一年度易字第二九三三號
    公  訴  人  臺灣板橋地方法院檢察署檢察官
    被      告  戊○○
    被      告  甲○○
右列被告因竊盜等案件，經檢察官提起公訴 (九十一年度偵字第二五六０號)，本院
判決如左：
    主  文
甲○○共同連續竊盜，處有期徒刑肆月，如易科罰金，以參佰元折算壹日；又意圖為
自己不法之所有，以不正方法由自動付款設備取得他人之物，處有期徒刑伍月，如易
科罰金，以佰元折算壹日；應執行有期徒刑柒月，如易科罰金，以參佰元折算壹日
。
戊○○共同連續竊盜，處有期徒刑肆月，如易科罰金，以參佰元折算壹日。
    事  實
一、戊○○與甲○○係夫妻關係，共同基於意圖為自已不法所有之概括犯意聯絡，於
    民國九十年十二月七日晚上十時許至翌日零時十時許之某時點，在台北縣板橋市
    ○○○路一五四號前，見丙○○騎用之機車，放置該處無人看管，先由戊○○徒
    手扳開機車置物箱蓋，再由甲○○以手伸入置物箱內之方式，下手竊取置物箱內
    之粉紅色皮包一個（內有易利信手機乙支《型號：Ｔ一Ｏ、序號：五二Ｚ000
    000000000》、身分證、提款卡各一張、現金新台幣《下同》八千元等
    財物），並於得手後，離去現場；嗣於九十一年一月十四日晚上十一時許，又在
    台北縣板橋市○○○路○段六十三巷之停車場內，二人復以相同手法，竊取己○○停放該處之機車置物箱內之背包一個（內有課本二本、日記一本、雜記本一本
    、鑰匙一串、皮夾一個、身分證、機車駕照、學生證、健保卡各一張。），並於
    得手後，逃離現場。另甲○○於九十年十二月十三日晚上十一時三十分許，在台
    北縣板橋市○○○路○段一二九號前，見庚○○所有之乙只咖啡色皮夾（內有世
    華聯合商業銀行（下稱世華銀行）提款卡及健保卡各一張等物品）遭人棄置地上
    （查上開皮夾係庚○○於同日晚上十一時許，連同其黑色背包，置放於車牌號碼
    為ＨＱＩ─二Ｏ九號重型機車之置物箱內，為姓名年籍不詳之人士竊取。），竟
    意圖為自己不法之所有，將上開庚○○失竊之皮夾予以侵占留用，復意圖為自己
    不法之所有，持其侵占之世華銀行提款卡，於九十年十二月十四日凌晨零時許，
    在台北縣板橋市○○○路○段一二三號之南雅郵局（下稱南雅郵局）之自動付款
    機（ＡＴＭ代號：Ｕ二七二八八ＤＢ），按啟密碼鍵（即庚○○健保卡上之生日
    日期）、金額鍵，以此不正方法，冒領庚○○該帳戶存款二千元，致使屬替代世
    華銀行辦理付款業務人員之自動付款機陷於錯誤，而如數給付之（另七元係跨行
    轉帳手續費，非屬其等詐欺所得之財物），交易完成時間為同年十二月十四日凌
    晨零時三十八分。其等竊盜、詐欺所得之現金均經其二人花用已盡；嗣經庚○○
    、丙○○報警處理，經警循線於南雅郵局之監視錄影帶，發現甲○○之上開提款
    情形；復於乙○○開設之采昇通信有限公司（設台北縣板橋市○○路○段二七三
    號），查獲甲○○轉售上開丙○○失竊行動電話之事實（乙○○涉嫌故買贓物部
    分，已另為不起訴處分確定。）而得悉上情。
二、案經台北縣政府警察局板橋分局報告及台北市政府警察局移送臺灣板橋地方法院
    檢察署檢察官偵查起訴。
    理  由
一、訊據被告戊○○與甲○○固坦承徒手竊取機車置物箱之物不諱，惟矢口否認有竊
    取現金八千元，辯稱：渠等僅撿到一個皮包，領款二千元，並無竊取現金，偷的
    就是扣案之東西，沒有證件云云。經查：
    (1)右揭事實業據被害人丙○○、己○○、庚○○指述歷歷在卷（詳參本院九十二
      年一月七日訊問筆錄、二月十一日審判筆錄、九十一年度偵字第二五六０號卷
      第十四頁反面）。而上開皮夾係庚○○於同日晚上十一時許，連同其黑色背包
      ，置放於車牌號碼為ＨＱＩ─二Ｏ九號重型機車之置物箱內，為年籍姓名不詳
      之人竊取而棄於該處，顯為離本人所持有之物無疑。
    (2)證人乙○○於本院調查時證稱：被告甲○○於九十年十二月十六日拿二支手機
      至其店內販賣，手機序號分別是000000000000000號及000
      00000000000000號等語明確，並有手機讓渡書存卷可按。被告
   二人對證人所證之情節並表示無意見，而其中手機序號0000000000
      0000000號則為丙○○所有，置放於機車置物箱之內遭竊之物，另證人
      即查獲本案之警員丁○○於本院調查時亦證稱：當初原本是偵辦機車置物箱有
      個女用皮包失竊案件，因為被告女方帶渠等到正確地點找，後來被告又坦承說
      另外又犯一件又帶渠等去取出一些贓物黑色包包、課本日記等這些東西等情歷
      歷（同上訊問筆錄、審判筆錄）。參諸被告二人於本院審理時均坦承起訴事實
      無誤等語。堪信被告二人上揭辯詞不足採信。
    (3)綜上，被告二人所辯均不足採信，此外，復有扣押物品清單乙紙、贓物認領保
      管單三紙在卷可稽及監視錄影帶乙捲扣案可資佐證。本案事證明確，被告二人
      犯行堪予認定。
二、核被告戊○○、甲○○所為係犯刑法第三百二十條第一項之竊盜罪，被告甲○○
    侵占離本人所持有之物詐領款項所為，另犯同法第三百三十七條之侵占離本人所
    持有之物罪及同法第三百三十九條之二第一項之利用自動付款設備詐欺罪。被告
    二人就竊盜罪部分，有犯意之聯絡及行為之分擔，應依共同正犯論處；又被告二
    人先後二次竊盜犯行，時間緊接，犯罪構成要件相同，顯係基於概括犯意為之，
    爰依連續犯論以一罪，並加重其刑。再被告甲○○所犯上開侵占罪及利用自動付
    款設備詐欺罪間，有方法結果之牽連關係，為牽連犯，應從一重之刑法第三百三
    十九條之二第一項之利用自動付款設備詐欺罪處斷，被告甲○○所犯之連續竊盜
    罪、利用自動付款設備詐欺罪二罪間，犯意各別、行為互殊，應分論併罰。爰審
    酌被告犯罪之動機、目的、手段、犯罪所生之損害及其等犯後坦承部分犯行，態
    度尚佳等一切情狀，各量處如主文所示之刑，並就甲○○之部分定其應執行之刑
    ，併均諭知易科罰金之折算標準。
據上論斷，應依刑事訴訟法第二百九十九條第一項前段，刑法第二十八條、第五十六
條、第三百二十條第一項、第三百三十九條之二第一項、第三百三十七條、第五十五
條、第五十一條第五款、第四十一條第一項前段、第二條、罰金罰鍰提高標準條例第
一條前段、第二條，判決如主文。
本案經檢察官王正皓到庭執行職務
中      華      民      國    九十二    年      二      月    二十五    日
                                    臺灣板橋地方法院刑事第四庭
                                        法  官    徐  子  涵
右正本證明與原本無異。
如不服本判決，應於判決送達後十日內向本院提出上訴狀。
                                        書記官    彭  麗  紅
中      華      民      國      九十二      年    三    月      十      日
附錄本案論罪科刑法條全文：
中華民國刑法第三百二十條
    意圖為自己或第三人不法之所有，而竊取他人之動產者，為竊盜罪，處五年以下
    有期徒刑、拘役或五百元以下罰金。
    意圖為自己或第三人不法之利益，而竊佔他人之不動產者，依前項之規定處斷。
    前二項之未遂犯罰之。
中華民國刑法第三百三十九條之二
    意圖為自己或第三人不法之所有，以不正方法由自動付款設備取得他人之物者，
    處三年以下有期徒刑、拘役或一萬元以下罰金。
    以前項方法得財產上不法之利益或使第三人得之者，亦同。


司法院資訊處製作；財團法人民間司法改革基金會備份。
